【裁判字號】    92,交聲,21
【裁判日期】    920319
【裁判案由】    違反道路交通管理處罰條例聲明異議
【裁判全文】
臺灣雲林地方法院交通事件裁定                      九十二年度交聲字第二一號
    移 送機 關  公路總局雲林監理站
    異  議  人  甲○○○民國.
右列受處分人因違反道路交通管理處罰條例案件，對於移送機關九十一年十二月三十
日雲監五字第裁７２－Ｚ00000000號裁決書之處分，聲明異議，本院裁定如
左：
        主  文
異議駁回。
        理  由
一、異議意旨略以：本人所屬車號ＳＲ－３９３２號自小客車，因早於民國八十七年
    二月間車禍後無法償還借款，已被太乙不動產公司脅逼寫下讓渡書，車子被牽走
    。自八十七年二月十日起，於八十八年、八十九年都收到違規罰單，而該車本人
    僅知於八十七年三月二十四日失竊，警察於同年尋獲該車時，係通知當時之報案
    人黃士誠，並非本人，自八十七年起該車就被該人駕駛多年不過戶，而本人於八
    十七年、八十八年曾打電話給對方後，因對方恐嚇又言明開霸王車，因顧及全家
    安全，本人於八十九年搬家，本人家中近幾年生活並不好，沒辦法湊錢繳罰款，
    且車子在哪裡本人確實不知道，無法繳出牌照，不知求助於誰。
二、按汽車使用註銷之牌照行駛者，處汽車所有人新台幣（下同）三千六百元以上，
    七千二百元以下之罰鍰，道路交通管理處罰條例第十二條第四款定有明文。又逾
    越應到案期限三十日以上繳納罰鍰，或逕行裁決處罰者，處七千二百元罰鍰，違
    反道路交通管理事件統一裁罰標準表亦有規定。
三、本件上述自小客車違規之情事，有舉發違規通知單在卷可參。聲明異議人又自承
    其係違規車輛之所有人，核與移送機關檢附在卷之汽車車籍查詢表所示內容相符
    。聲明異議人雖指稱該車輛已被脅迫讓渡，但無法辦理過戶云云，惟其並未提出
    任何證據可供認定，在無明確或優勢的證據可以判斷上述自小客車已非聲明異議
    人所有，而應另歸於他人之情況下，聲明異議人於本件主張該車非其所有，尚無
    理由。況該車之所有權歸屬若有糾紛，聲明異議人本當循民事管道以謀解決（舉
    發違規通知單上有違規駕駛人之姓名與地址），亦可藉該管道請求已繳納之罰鍰
    款項。本院交通法庭尚無從認定具私權爭執之該車所有權究應歸屬於何人，或為
    聲明異議人找回該車逕行點交給聲明異議人，希望聲明異議人能夠明瞭。
四、本件上述舉發違規通知單上已載明應到案時間為八十九年八月十九日，惟異議人
    未到案，亦未向移送機關提出陳情，也未繳款結案，故移送機關於九十一年十二
    月三十日，以聲明異議人違反上述道路交通管理處罰條例第九條之規定，裁處罰
    鍰七千二百元等情，有移送機關移送書、舉發違規通知單在卷可稽。揆諸上述說
    明，本件移送機關之裁罰尚無違誤，聲明異議為無理由，應予駁回。
據上論斷，應依道路交通管理處罰條例第八十七條第二項、道路交通案件處理辦法第
十九條，裁定如主文。
中      華      民      國      九十二      年      三    月    十九    日
         臺灣雲林地方法院交通法庭
                                             法  官  侯廷昌
右正本證明與原本無異。
如不服本裁定，應於裁定送達後五日內向本院提出抗告狀。
                                             書記官  蔡金保
中      華      民      國      九十二      年      三    月    十九    日


司法院資訊處製作；財團法人民間司法改革基金會備份。
